臺灣桃園地方法院民事簡易判決
110年度桃簡字第1066號
原      告  彩色球國際股份有限公司

法定代理人  王怡蘋  
訴訟代理人  吳易芸  
被      告  陳淙煜  


上列當事人間請求損害賠償事件，本院於民國111 年1月26 日言
詞辯論終結，判決如下：
    主    文
一、被告應給付原告新臺幣36,230元，及自民國一一○年十二月
    七日起至清償日止，按年息百分之五計算之利息。
二、原告其餘之訴駁回。
三、訴訟費用（除減縮部分）由被告負擔百分之二十二，餘由原
    告負擔。
四、本判決第一項得假執行。但被告如以新臺幣36,230元為原告
    預供擔保後，得免為假執行。
五、原告其餘假執行聲請駁回。　　
    事實及理由
壹、程序方面：
    按簡易訴訟之訴狀送達後，原告不得將原訴變更或追加他訴
    ，但擴張或減縮應受判決事項之聲明者，不在此限，民事訴
    訟法第436 條第2 項適用第255 條第1 項但書第3 款定有明
    文。經查，原告起訴請求：「被告應給付原告新臺幣（下同
    ）300,000元，及自起訴狀繕本送達翌日起至清償日止，按
    週年利率5 ％計算之利息」（見本院卷第3頁），後於民國11
    1 年1月17日具狀變更訴之聲明為：「㈠被告應給付原告163,
    840 元，及自繕本送達翌日起至清償日止，按週年利率5 ％
    計算之利息。㈡願供擔保，請准宣告假執行」（見本院卷第4
    3頁），核變更後聲明㈠為減縮應受判決事項之聲明，應予准
    許。
貳、實體方面：
一、原告主張：原告前於109年9月22日開始與被告合作，由原告
    提供服飾布料，被告則負責依原告提供之樣品而進行服飾布
    料之水洗加工（將車縫完成之衣服利用化學藥劑之方式，改
    變衣服布料之顏色與效果），原告並分別於109年10月22日
    、11月2日寄送樣品與被告試作打色，確認被告試作之品質
    無疑後，原告於109年12月7日將如附表各編號所示共13件服
    飾（下稱系爭服飾）交由被告承攬進行水洗加工（下稱系爭
    承攬契約），約定每件報酬為250元，並於109年12月9日寄
    送樣品供被告對色，被告亦向原告保證成品會與樣品一致，
    然原告於109年12月25日收受被告交付之系爭服飾後，發現
    系爭服飾之顏色與樣品差異甚大，且系爭服飾上出現泛黃污
    漬及多處小破洞，顯已無法復原，被告並拒絕賠償原告之損
    失，爰依民法第495條及同法第227條準用第226條第1項之規
    定提起本件訴訟，並聲明：被告應給付原告163,840 元，及
    自繕本送達翌日起至清償日止，按週年利率5 ％計算之利息
    。
二、被告則以：被告與鍾仁光即亞漢企業行（下稱亞漢企業行）
    之負責人鍾仁光為好友，且擔任亞漢企業行之臉書小編，並
    受託與原告聯繫接洽系爭承攬契約，故被告並非系爭承攬契
    約之當事人，又於試作打色過程中，被告即有向原告轉述因
    其提供之布料材質太薄且有金屬調節鈕，漂洗過度會有破損
    風險之問題，而於109年12月22日，被告將亞漢企業行完成
    漂洗之系爭服飾交與原告，而原告於同年月25日反應產品有
    疑後，被告即通知原告應將服飾寄送亞漢企業行進行檢視及
    修補，然原告迄未寄送而逕行提起本件訴訟等語，資為抗辯
    。並聲明：㈠原告之訴駁回。㈡願供擔保，請准宣告免予假執
    行。
三、本院得心證之理由：
　㈠承攬係當事人約定，一方為他方完成一定之工作，他方俟工
    作完成，給付報酬之契約，民法第490條第1項定有明文。查
    ，原告於109年12月7日將系爭服飾交由被告承攬進行水洗加
    工，並約定每件報酬為250元，且於109年12月9日寄送樣品
    供被告對色，後被告於109年12月25日將完成水洗加工之系
    爭服飾交與原告收受乙情，業經原告提出送貨單、領工單、
    勞務報酬單及通訊軟體對話紀錄截圖照片等（見本院卷第52
    至62頁、第67至68頁）在卷可參，經核與原告前開所述相符
    ，是上開事實，應先堪以認定。至被告雖辯稱其非系爭承攬
    契約之當事人等語，並提出亞漢企業行之證明書為憑（見本
    院卷第25至27頁、第29頁、第169頁背面）。然查，被告於
    原告寄送之勞務報酬單上之報酬所得人資料欄內填載自己之
    年籍資料及署名，且報酬均係匯至被告名下帳戶乙情，有勞
    務報酬單、匯款回單及通訊軟體對話紀錄截圖照片（見本院
    卷第35頁、第53至54頁、第57至58頁、第67頁）在卷可參；
    復觀諸被告於對話紀錄中亦係提供印有自己名字之樂威服飾
    有限公司名片與原告聯繫（見本院卷第52頁），而原告之領
    工單上記載之廠商亦是樂威（見本院卷第68頁），又兩造之
    對話紀錄中亦均未見被告曾向原告提及系爭承攬契約之當事
    人為亞漢企業行等語（見本院卷第30至42頁、第52至53頁、
    第57、61頁），再參以被告亦稱無法提供曾向原告告知非契
    約當事人之相關事證，是被告此部分所辯，顯屬無據，不足
    憑採。則本案與原告締結系爭承攬契約之當事人確為被告無
    疑。
　㈡按承攬人完成工作，應使其具備約定之品質及無減少或滅失
    價值或不適於通常或約定使用之瑕疵，民法第492條定有明
    文。查，原告於109年12月7日與被告訂立系爭承攬契約，而
    將系爭服飾交由被告進行水洗加工，並於109年12月9日寄送
    樣品供被告對色乙情，業經本院認定如上，而被告有向原告
    保證成品與樣品一致等情，亦有通訊軟體對話紀錄（見本院
    卷第61、65頁）在卷可稽，然於109年12月25日，被告將上
    開完成水洗加工之系爭服飾交與原告時，該等服飾之顏色與
    樣品不符，且服飾上出現多處小破洞等節，有系爭服飾之照
    片及通訊軟體對話紀錄截圖照片等（見本院卷第61頁、第63
    至65頁）附卷可佐，復為被告所不爭執（見本院卷第170頁
    ），則原告主張被告之工作有瑕疵而應負瑕疵擔保責任，於
    法有據，應予准許。
　㈢承攬人不於前條第一項所定期限內修補瑕疵，或依前條第三
    項之規定拒絕修補或其瑕疵不能修補者，定作人得解除契約
    或請求減少報酬；因可歸責於承攬人之事由，致工作發生瑕
    疵者，定作人除依前二條之規定，請求修補或解除契約，或
    請求減少報酬外，並得請求損害賠償，民法第494條前段及
    第495條第1項分別定有明文。而因可歸責於承攬人之事由，
    致工作發生瑕疵者，定作人固得依民法第495條第1項規定，
    對承攬人同時或獨立行使修補費用償還請求權與損害賠償請
    求權，然該項損害賠償請求權，屬於債務不履行責任（不完
    全給付）之性質，要與同法第493條第2項所定之修補費用償
    還請求權，法律性質、構成要件、規範功能及所生法效均未
    盡相同。申言之，定作人直接行使此項不完全給付責任之損
    害賠償請求權時，既非行使民法第493條所定瑕疵擔保責任
    之修補費用償還請求權，自應回歸民法債編通則有關「不完
    全給付」之規範，並適用同法第227條第1項之規定。若其瑕
    疵給付可能補正者，依給付遲延之規定行使其權利；其不能
    補正時，則依給付不能之規定發生法律效果，最高法院101
    年度台上字第661號民事判決意旨可資參照。被告依系爭承
    攬契約完成之工作具有瑕疵乙情，業經本院認定如上，而該
    瑕疵係系爭服飾與樣品不符，且服飾上出現多處小破洞等情
    ，亦有系爭服飾之照片及通訊軟體對話紀錄截圖照片等（見
    本院卷第61頁、第63至65頁）附卷可佐，原告並主張有向被
    告請求修補，然因破洞等緣故而無法修補等語（見本院卷第
    170頁），復為被告所不爭執（見本院卷第170頁），揆諸上
    開規定，原告依民法第495條及同法第227條準用第226條第1
    項之規定，請求被告負瑕疵損害賠償責任，顯屬有據，應予
    准許。
　㈣因可歸責於債務人之事由，致為不完全給付者，債權人得依
    關於給付遲延或給付不能之規定行使其權利，民法第227條
    第1項定有明文。被告完成之工作具有瑕疵，致系爭服飾出
    現多處小破洞而損壞乙情，業經本院認定如上，則被告自應
    就系爭服飾之損壞對被告負損害賠償之責。查，系爭服飾之
    製造成本分別如附表各編號成本欄所示乙情，有樣品A1用料
    、樣品F1用料、銷貨單、出貨單、出貨憑單、估價單、統一
    發票、送貨單、服裝樣版報價單等（見本院卷第136至167頁
    ）在卷可參，則原告在36,230元（計算式詳如附表）之範圍
    內，請求被告負損害賠償責任，為有理由，應予准許。至原
    告雖主張系爭服飾尚有定價後之損失等語（見本院卷第48頁
    ）。然損害賠償，除法律另有規定或契約另有訂定外，應以
    填補債權人所受損害及所失利益為限，民法第216條第1項定
    有明文。查，系爭服飾雖經原告定價後可向外銷售較高之價
    額，然該等價差係計入原告之獲利而計算所得，並非原告實
    際所受之損害，原告復未舉證證明系爭服飾業經客戶訂購等
    屬可得預期之利益之情，揆諸上開規定，自難認該等價差為
    原告所失利益，是原告此部分之請求，為無理由，不應准許
    。
四、末按給付無確定期限者，債務人於債權人得請求給付時，經
    其催告而未為給付，自受催告時起，負遲延責任。其經債權
    人起訴而送達訴狀，或依督促程序送達支付命令，或為其他
    相類之行為者，與催告有同一之效力；又遲延之債務，以支
    付金錢為標的者，債權人得請求依法定利率計算之遲延利息
    ，而應付利息之債務，其利率未經約定，亦無法律可據者，
    週年利率為5 ％，民法第229 條第2 項、第233 條第1 項前
    段及第203 條分別定有明文。查，本件原告請求被告賠償36
    ,230部分，係以支付金錢為標的，且無確定期限，又未約定
    利息，則被告應自受催告時起，負遲延責任，則原告就上述
    得請求之金額，併請求自起訴狀繕本送達被告之翌日即110 
    年12月7日（見本院卷第23頁）起至清償日止，按年息5 ％計
    算之利息，同為有據。
五、綜上所述，原告依民法第495條及同法第227條準用第226條
    第1項之規定，請求被告給付36,230元，及自110 年12月7日
    起至清償日止，按週年利率5%計算之利息，為有理由，應予
    准許；至原告逾此範圍之請求，為無理由，應予駁回。
六、本件原告勝訴部分，係依民事訴訟法第427 條適用簡易程序
    所為被告敗訴之判決，爰依同法第389 條第1 項第3 款規定
    ，職權宣告假執行。另依同法第436 條第2 項、第392 條第
    2 項規定，依被告聲請宣告被告得為原告預供擔保而免為假
    執行，如主文第4項所示。至原告雖聲明願供擔保請准宣告
    假執行，惟本院既已職權宣告假執行，原告此部分聲請，核
    僅為促請本院職權發動，自無庸另為准駁之諭知。另原告敗
    訴部分，假執行之聲請駁回。
七、本件事證已臻明確，兩造其餘攻擊防禦及所舉證據，經核均
    於判決結果不生影響，爰不逐一論述，附此敘明。
八、訴訟費用負擔之依據：民事訴訟法第79條。 　　
中　　華　　民　　國　　111 　年　　2 　　月　　25　　日
                  桃園簡易庭  法  官  顏嘉漢
以上為正本係照原本作成。
如不服本判決，應於送達後20日內，向本院提出上訴狀並表明上
訴理由，如於本判決宣示後送達前提起上訴者，應於判決送達後
20日內補提上訴理由書（須附繕本）。
如委任律師提起上訴者，應一併繳納上訴審裁判費。   
中　　華　　民　　國　　111 　年　　2 　　月　　25　　日
                              書記官  楊上毅
附表：
編號 款號 品名 件數 成本/件 （新臺幣） 1 P211D0021 智能淺藍肩帶休閒長洋裝 3 3,532.6 2 P211D0022 智能淺藍寶石V領短洋裝 9 2,470.4 3 P211J0021 連帽休閒運動罩衫 1 3,399 合計 36,230｛計算式：（3,532.6×3）＋（2,470.4×9）＋3,399＝36,230，小數點後四捨五入｝